臺灣高雄地方法院民事判決　九十二年訴字第一七八三號
　　原　　　告　　甲○○
　　被　　　告　　乙○○
　　訴訟代理人　　吳永茂律師
　　複　代理人　　曾慶雲律師
當事人間請求損害賠償事件，本院民國九十三年七月二十日言詞辯論終結，判決如下
：
    主      文
被告應給付原告新台幣貳拾柒萬肆仟伍佰玖拾元及自民國九十二年七月五日起至清償
日止按年息百分之五計算之利息。
原告其餘之訴駁回。
訴訟費用由被告負擔二分之一，餘由原告負擔。
本判決第一項於原告以新台幣玖拾萬元為被告預供擔保後，得假執行；但被告如以新
台幣貳拾柒萬肆仟伍佰玖拾元為原告預供擔保後，得免為假執行。
原告其餘假執行之聲請駁回。
    事實及理由
一、原告主張：被告未考領輕型機車駕照，於民國九十一年十二月十二日二十時許，
    竟騎乘ＴＸＧ－三二五號輕型機車，沿高雄縣大寮鄉○○路由西竟向東行駛，本
    應遵守在雙向二車道行駛時，應在遵行車道內行駛，禁止橫越，而當時並無不能
    注意之情事，竟仍由北向南橫越大寮路至對向車道，再逆向由東向西在慢車道行
    駛，而對向撞及正騎乘ＺＧＦ－五０三號輕型機車由西向東在大寮路慢車道行駛
    之原告致人車倒地，受有上唇裂傷、牙齒脫落、牙冠及牙根斷裂等傷害。爰依侵
    權行為法規定，聲明被告應給付原告醫療費用新台幣（下同）四千五百九十元、
    矯正牙齒費三萬元、唇裂醫療費四萬元、不能工作之損失五個月共十一萬元及精
    神損失二十三萬元，計四十一萬四千五百九十元，及自起訴狀繕本送達翌日起至
    清償日止按年息百分之五計算之利息；並願供擔保請求宣告假執行。
二、被告則以：原告請求不能工作之損失，是否足以證明，以及精神損失請求數額，
    是否過高，均請依法斟酌等語置辯，爰求回原告之訴，若受不利益願供擔保請准
    宣告假執行。
三、查，原告主張被告於九十一年十二月十二日二十時許，騎機車橫越道路再逆向行
    駛慢車道而撞及其騎乘之機車，致其人車倒地受傷之事實，已經臺灣高等法院高
    雄分院刑事判決九十二年度交上易字第一三四號判決被告因過失傷害人，處有期
    徒刑參月，如易科罰金，以參佰元折算壹日確定，有該判決在卷可憑，被告亦不
    再爭執，可信為真。按因過失不法侵害他人者，負損害賠償責任；又而不法侵害
    他人之身體或健康者，對於被害人因此喪失或減少勞動能力或增加生活上之需要
    時，應負損害賠償責任；不法侵害他人之身體者，被害人雖非財產上之損害，亦
    得請求賠償相當之金額，民法第一百八十四條、一百九十三條第一項、第一百九
    十五條第一項前段分別定有明文。據此，原告請求被告賠償損害，於法有據。
四、有關原告請求之醫療費用四千五百九十元、矯正牙齒費三萬元、唇裂醫療費四萬
    元等，有長庚高雄分院之收據及九十三年六月十日及十四日分別出具之診斷證明
    書（卷一二二頁及一二四頁）內之醫囑說明在卷可憑，被告並不爭執，合計為七
    萬四千五百九十元之賠償部分，即屬有據，應准許。
五、至原告不能工作之損失部分，因原告係受唇裂傷，雖縫合部分遺有顏面疤痕，但
    若非從事注重顏面工作者，不能影嚮工作能力，牙齒受傷部分亦同等情，有長庚
    高雄分院九十三年三月二十六日（九三）長庚院高字第三三一一九五號函（卷九
    ０頁）在卷為憑，而原告係從事擺攤工作，一般而言並非注重顏面之工作，此顏
    面部分之疤痕，應不致於波及工作能力，故被告請求五個月十一萬元不能工作之
    損失，不應准許。
六、未，原告精神損失部分，按精神慰藉金之數額，須斟酌雙方身分、資力與加害程
    度及其他各種情形核定（最高法院五十一年台上字第二二三號判例參照）。因而
    審酌原告係高職肄業，目前與母親一起從事擺攤工作，名下無恆產；而被告為家
    庭主婦，無不動產等情，已分據兩造自承在卷，並有稅務電子閘門財產所得調卷
    明細表在卷為憑，並衡之原告現齡二十四歲（六十九年九月三日生），因本事故
    受有唇裂傷、牙齒脫落、牙冠及牙根斷裂等傷害，留有顏面疤痕，外觀明顯不雅
    ，所帶來之痛苦對一年輕女子而言，精神負擔亦不應小看，加以考量本件被告騎
    車橫過對向車道肇事之過失情節亦重等一切情狀，本院認原告請求精神慰撫金二
    十三萬元尚屬過高，應以二十萬元為當，逾此部分則應駁回。
七、綜上所述，原告依侵權行為法律關係，請求被告給付二十七萬四千五百九十元及
    及自起訴狀繕本送達翌日即九十二年七月五日起至清償日止，按年息百分之五計
    算之利息，即屬正當，應准許；逾此部分之請求，核無依據，應駁回。另兩造陳
    明願供擔保，聲請宣告假執行，或免為假執行，經核原告勝訴部分，合於法律之
    規定，爰分別酌定相當之擔保金額宣告之；其餘假執行之聲請，因訴之駁回而失
    所依附，不予准許。
八、結論：本件原告之訴，為一部有理由，一部無理由，並依民事訴訟法第七十九條
    、第三百九十條第二項、第三百九十二條第二項規定，判決如主文。
中　　　華　　　民　　　國　　九十三　　年　　　七　　　月　　 三十　　 日
              　　　　　　　　　　　    　鳳山民事庭
~B法　　　官　藍家慶
正本係照原本作成。
如對本判決上訴，須於判決送達後廿日內向本院提出上訴狀。
中　　　華　　　民　　　國　　九十三　　年　　　七　　　月　　 三十　　 日
~B法院書記官　鍾錦祥
